臺灣新北地方法院三重簡易庭裁定
111年度重秩字第114號
移送機關    新北市政府警察局蘆洲分局

被移送人    陳○華  真實姓名、年籍、地址詳卷
上列被移送人因違反社會秩序維護法案件，經移送機關於民國11
1年8月25日以新北警蘆刑字第1114463810號移送書移送審理，本
院裁定如下：
    主  文
一、陳○華無正當理由攜帶具有殺傷力之器械，處罰鍰新臺幣
　　1,000元。
二、扣案之伸縮刀1把沒入。
    事 實 理 由 及 證 據
一、被移送人陳○華為民國93年12月生，有其個人戶籍資料在卷
    可稽，行為時為14歲以上未滿18歲之人，依兒童及少年福利
    與權益保障法第69條第2項規定，本院爰不在裁定中揭露足
    以辨識其身分之資訊，先此說明。
二、被移送人於下列時、地有違反社會秩序維護法之行為：
　㈠時間：民國111年7月21日23時40分許。
　㈡地點：新北市○○區○○路0號前。
　㈢行為：無正當理由攜帶具有殺傷力之器械伸縮刀。
三、上開事實，有下列之事證證明屬實：
　㈠被移送人於警詢時之供述。
　㈡新北市政府警察局蘆洲分局扣押筆錄、扣押物品目錄表。
四、按14歲以上未滿18歲人，得減輕處罰，社會秩序維護法第9
    條第1項第1款定有明文。是行為人縱為14歲以上未滿18歲之
    少年，仍得依本法處罰之。次按無正當理由攜帶具有殺傷力
    之器械、化學製劑或其他危險物品者，處3日以下拘留或新
    臺幣30,000元以下罰鍰，社會秩序維護法第63條第1項第1款
    亦有明文。本條款之構成要件，須行為人客觀上有攜帶具有
    殺傷力之器械、化學製劑或其他危險物品之行為，且該攜帶
    係無正當理由，因而有危害於行為人攜帶所處時空之安全情
    形，始足當之。依上開要件，判定行為人有無違反本條款非
    行，首須行為人有攜帶行為，次審酌該攜帶行為是否係無正
    當理由，再衡量行為人攜帶行為所處時空，因行為人於該時
    空有攜帶該類器械，而使該時空產生安全上危害；亦即就行
    為人客觀上之攜帶行為，依其攜帶行為之目的，考量行為人
    攜帶當時言詞舉動、時間、地點、身分等因素，據以認定其
    是否已構成本條款之非行。經查，被移送人於前揭時、地無
    正當理由攜帶具有殺傷力之伸縮刀乙節，業據被移送人於警
    訊時坦承不諱，且辯稱攜帶伸縮刀係為供防身所用等云云。
    惟隨身攜帶刀械，本易生事端，造成社會秩序之不安，又扣
    案之伸縮刀1把，長度約15公分，厚度約2公分（見本院公務
    電話記錄），倘持之朝他人揮砍毆打，當有成傷或致死之可
    能，依一般社會觀念，已足以對人之生命、身體、安全構成
    威脅，倘被移送人如遭受生命、身體健康之恐嚇脅迫，本可
    循司法途徑抑或其他正當管道尋求協助，而非以攜帶具有殺
    傷力之刀械做為解決紛爭所用，是被移送人上開所辯，難認
    屬法律上之正當理由，所辯洵不足採，是被移送人之違序行
    為，堪以認定，應依社會秩序維護法第63條第1項第1款之規
    定論處。又被移送人於行為時，係14歲以上未滿18歲人，爰
    依社會秩序維護法第9條第1項第1款之規定，減輕處罰。
五、核被移送人所為，係違反社會秩序維護法第63條第1項第1款
    之行為，應依法論處。本院審酌被移送人違反之動機、手段
    、品行及違反義務之程度等一切情狀，量處如主文所示之處
    罰。
六、又扣案之伸縮刀1把，為被移送人所有，為其自承在卷，且
    係供違反本法行為所用之物，爰依社會秩序維護法第22條第
    3項之規定，併予宣告沒入。
七、依社會秩序維護法第45條第1項、第63條第1項第1款、第22
    條第3項，裁定如主文。
中　　華　　民　　國　　111 　年　　9 　　月　　14　　日
                  三重簡易庭  法　官 王凱俐
以上正本證明與原本無異。
如不服本裁定，得於裁定書送達之翌日起5日內，以書狀敘述理
由，向本庭（新北市○○區○○路0段000號）提出抗告。
中　　華　　民　　國　　111 　年　　9 　　月　　14　　日
                                書記官  李采錡